【裁判字號】    92,簡上,42
【裁判日期】    920528
【裁判案由】    妨害名譽
【裁判全文】
臺灣臺南地方法院刑事判決                          九十二年度簡上字第四二號
    上  訴  人  甲○○
    即  被  告
右列上訴人因妨害名譽案件，不服本院九十二年度新簡字第四十九號中華民國九十二
年二月八日第一審判決（聲請案號：九十一年度偵字第五八二七號），提起上訴，本
院管轄之第二審合議庭判決如左：
    主  文
上訴駁回。
    事  實
一、甲○○與乙○○原係鄰居關係，兩人因故起爭執，乙○○因此遷居至台北縣新店
    市○○街二十三巷二十七號一樓其姊陳秋華處。詎甲○○竟基於公然侮辱乙○○
    之犯意，於民國九十一年五月二十四日某時，在台南縣新市鄉大社村二二三之一
    號乙○○住處大門及窗戶懸掛白色布條，書寫「垃圾鬼乙○○，還我清白，還我
    天理，你跟一堆垃圾鬼、老狐狸、喪夫狐狸精，欺侮我一個女人家甲○○，天大
    不甘願，冤枉、冤枉」等語，並朝乙○○住處丟擲雞蛋及冥紙，以此方式公然侮
    辱乙○○。嗣於同月二十九日下午五時三十分許，乙○○返回住處清理時，甲○
    ○復與乙○○爭吵，經警到場處理，並扣得甲○○所有之上開白布條一條。
二、案經被害人乙○○訴由台南縣警察局善化分局報請台灣台南地方法院檢察署檢察
    官偵查起訴。
    理  由
一、訊據被告甲○○坦承於右開時地以右開方式公然侮辱告訴人乙○○之事實，核與
    告訴人乙○○指訴情節相符，並有現場照片十五幀附卷及白布條一條扣案可資佐
    證，自足認屬實。雖被告於本院審理中辯稱：伊知道告訴人身體之特徵，他確實
    有侮辱伊，伊才罵他為垃圾鬼，他侮辱伊的身體及名譽，並且為非作歹，伊是受
    不了才這樣作云云。惟查被告所公然謾罵告訴人之右開布條所載內容，顯足以減
    損告訴人之名譽，且涉及私德，而與公眾利益無關，故縱令其所辯屬實，亦不能
    藉以卸免其公然侮辱之罪責，不足採為有利被告之認定，法理至明。罪證明確，
    被告犯行堪以認定。
二、核被告所為，係犯刑法第三百零九條第一項之公然侮辱罪。原審審酌被告犯罪之
    動機、目的、手段、所生危害、犯罪後之態度等一切情狀，依刑事訴訟法第四百
    四十九條第一項前段、第四百五十條第一項、第四百五十四條第二項，刑法第三
    百零九條第一項、第四十二條第二項，罰金罰鍰提高標準條例第一條前段、第二
    條之規定，量處罰金參仟元，並諭知如易服勞役以三百元折算一日之標準，且將
    扣案之白布條一條依刑法第三十八條第一項第二款規定沒收，其認事用法，核無
    不合，量刑亦屬妥適。上訴意旨指摘原判決違誤，求予撤銷改判，為無理由，應
    予駁回。
三、據上論斷，應依刑事訴訟法四百五十五條之一第一項、第三項、第三百六十八條
    ，判決如主文。
中      華      民      國      九十二    年      五      月    二十八  日
                              臺灣臺南地方法院刑事第一庭
                                  審判長法  官  侯明正
                                        法  官  陳志成
                                        法  官  柯顯卿
右正本與原本無異
本件不得上訴
                                        書記官  許悉愛
中      華      民      國      九十二    年      五      月    二十八  日


司法院資訊處製作；財團法人民間司法改革基金會備份。
